ACORDAO-COMPLETO-2383810

ACÓRDÃO DE RELAÇÃO

ACÓRDÃO DE RELAÇÃO 12120/2019 ATA 40/2019 - SEGUNDA CÂMARA

Acórdão 12120/2019-TCU-Segunda Câmara
Trata-se de representação acerca de possíveis irregularidades no pregão eletrônico 37/2017, conduzido pelos Correios - Diretoria Regional de São Paulo Interior (DR/SPI) - para contratação de serviços de hospedagens em Campinas/SP, que teve como vencedora a empresa Armazém Turismo e Eventos Eireli.
Considerando que o cerne da questão diz respeito ao fato de a vencedora da licitação - Armazém Turismo - ter como representante legal o Sr. Moacir Rogério Frizzi, ex-sócio da empresa Campinas Tayo Viagens e Turismo Ltda., cujo direito de licitar e contratar com a União estava suspenso, em função da apresentação de documento falso de garantia de execução contratual, no âmbito de contrato anteriormente firmado com os Correios;
considerando que Moacir Rogério Frizzi figurou como sócio administrador das empresas Campinas Tayo Viagens e Turismo e Armazém Turismo de 2012 a 2015 e, embora tenha formalmente se afastado da empresa Armazém Turismo em 2015, em 2016 foi nomeado seu procurador. Tal circunstância demonstra a existência de vínculo entre a empresa sancionada e a vencedora e, potencialmente, essa proximidade poderia suscitar a desconsideração expansiva da personalidade jurídica e consequentemente estender a penalidade à empresa Armazém Turismo e levar à impossibilidade de prorrogar o contrato atualmente firmado no âmbito do pregão eletrônico 37/2017;
considerando que, após oitivas, a unidade instrutiva verificou que os Correios adotaram as medidas necessárias para a não renovação do contrato firmado com a empresa Armazém Turismo, decorrente do pregão eletrônico 37/2017, bem como considerou presentes elementos suficientes para que os Correios apurassem o cabimento de extensão à referida empresa da penalidade imposta à empresa Campinas Tayo.
Os ministros do Tribunal de Contas da União, reunidos em sessão de 2ª Câmara, ACORDAM, por unanimidade, de acordo com os pareceres emitidos nos autos e com fundamento nos arts. 235, 237, 250, inciso II do Regimento Interno, c/c o art. 113, § 1º, da Lei 8.666/1993, em:
conhecer desta representação e considerá-la procedente;
dar ciência desta deliberação, bem como da instrução da unidade técnica à Empresa Brasileira de Correios e Telégrafos;
fazer a determinação constante do item 1.9 abaixo;
arquivar o presente processo.
1. Processo TC-Processo 039.340/2018-0 (REPRESENTAÇÃO) 
	1.1. Classe de Assunto: VI.
	1.2. Apensos: Processo 009.702/2019-9.
	1.3. Interessado: Empresa Brasileira de Correios e Telégrafos (CNPJ 34.028.316/0001-03) .
	1.4. Unidade: Empresa Brasileira de Correios e Telégrafos.
	1.5. Relatora: ministra Ana Arraes.
	1.6. Representante do Ministério Público: não atuou.
	1.7. Unidade Técnica: Secretaria de Controle Externo de Aquisições Logísticas (Selog) .
	1.8. Representação legal: Gustavo Esperança Vieira (212756/OAB-SP) e outros, representando Empresa Brasileira de Correios e Telégrafos. 
	1.9. Determinações/Recomendações/Orientações:
	1.9.1. determinar à Diretoria Regional dos Correios de São Paulo Interior que, no prazo de 30 dias, instaure o devido processo administrativo de responsabilização com vistas a avaliar a possibilidade de estender os efeitos da suspensão do direito de licitar e do impedimento de contratar com a União à empresa Armazém Turismo e Eventos Eireli EPP (CNPJ 68.258.573/0001-53) , em decorrência da rescisão unilateral do Contrato 290/2009 - ECT/DR/SPM, com base na teoria da desconsideração expansiva da personalidade jurídica, tendo em vista a possível tentativa de burlar à sanção aplicada em desfavor da empresa Campinas Tayo Viagens e Turismo Ltda. (CNPJ 02.918.919/0001-94) , por meio da retirada do Sr. Rogério Moacir Frizzi (CPF 102.461.658- 47) e da inclusão do Sr. Rodrigo Copelli Frizzi (CPF XXX.433.308-XX) no quadro societário da empresa Armazém Turismo dias após a aplicação da penalidade à empresa Campinas Tayo, bem como da procuração outorgada posteriormente, em 20/7/2016, em favor do Sr. Rogério Moacir Frizzi.

Segunda Câmara

Empresa Brasileira de Correios e Telégrafos (CNPJ 34.028.316/0001-03).

ACORDAO-COMPLETO-2395157

Acórdão de Relação 979/2020 - Segunda Câmara

Acórdão de Relação

ANA ARRAES

Gustavo Esperança Vieira (212756/OAB-SP) e outros, representando Empresa Brasileira de Correios e Telégrafos.

Não atuou.

REPRESENTAÇÃO (REPR)

Secretaria de Controle Externo de Aquisições Logísticas (Selog).